臺灣臺南地方法院刑事判決　　　　　　　　　　　　　九十一年度易字第五九號
　　公　訴　人　臺灣台南地方法院檢察署檢察官
　　被　　　告　丙○○
右列被告因傷害等案件，經檢察官提起公訴 (九十一年度營偵字第三六五號)，本院
判決如左：
    主  文
丙○○被訴恐嚇部分無罪；被訴傷害、無故侵入住居部分公訴不受理。
    理  由
壹、公訴意旨略以：丙○○於民國九十一年二月十一日（起訴書誤載為九十年）下午
    三時許，在台南縣北門鄉中樞村十九號甲○○之住處前，因雙方發生爭執，丙○○遂基於傷害他人身體之犯意，持磚頭及棍子毆打甲○○，致甲○○受有左足外
    傷等傷害。丙○○另基於概括之犯意，先於同年二月十五日晚上七、八時許，帶
    同不詳姓名之男子三人，至甲○○上開住處，無故進入甲○○之住宅，並以「如
    讓我遇到就要你們死得很難看」等言語恐嚇甲○○，復於同年三月十八日，丙○○又帶同不詳姓名之男子一人至甲○○上開住處，亦以「如讓我遇到就要你們死
    得很難看」等言詞恐嚇甲○○，至甲○○因此心生畏懼而報警處理。
貳、公訴不受理部分
一、按告訴乃論之罪，告訴人於第一審辯論終結前得撤回其告訴，又告訴經撤回者，
    應諭知不受理之判決，刑事訴訟法第二百三十八條第一項、第三百零三條第三款
    分別定有明文。
二、查本件告訴人甲○○告訴被告丙○○傷害及無故侵入住居案件，起訴書認係分別
    觸犯刑法第二百七十七條條第一項之傷害罪、第三百零六條第一項侵入住居罪，
    依同法第二百八十七條、第三百零八條第一項之規定，須告訴乃論。茲據告訴人
    甲○○撤回告訴，依照首開說明，本件爰為諭知不受理之判決。
參、無罪部分
一、按犯罪事實應依證據認定之，無證據不得推定其犯罪事實；又不能證明被告犯罪
    者，即應諭知無罪之判決，刑事訴訟法第一百五十四條、第三百零一條第一項分
    別定有明文。又按告訴人或被害人之指訴，係以使被告受刑事追訴為目的，自不
    得作為有罪判決之唯一證據。又刑事訴訟上證明之資料，無論其為直接證據或間
    接證據，均須達於通常一般之人均不致於有所懷疑，而得確信其為真實之程度，
    始得據為有罪之認定，若其關於被告是否犯罪之證明未能達此程度，而有合理性
    懷疑之存在，致使無從形成有罪之確信，根據「罪證有疑，利於被告」之證據法
    則，即不得遽為不利被告之認定（最高法院七十六年度台上字第四九八六號判例
    意旨參照），其以情況證據（即間接證據）斷罪時，尤須基於該證據在直接關係
    上所可證明之他項情況事實，本乎推理作用足以確證被告有罪，方為合法，不得
    徒憑主觀上之推想，將一般經驗上有利被告之其他合理情況逕予排除，此觀諸最
    高法院三十二年度上字第六七號判例意旨亦甚明確。
二、本件公訴人認被告丙○○涉有恐嚇罪嫌，無非以證人乙○○之證詞及告訴人之指
    述資為依據。
三、訊據被告堅決否認有右揭犯行，辯稱：其根本未恐嚇告訴人等語。
四、經查：
（一）告訴人於警訊中稱：被告於九十一年二月十九日下午七時三十分許至其住宅恐
      嚇之，又於同年月二十一日下午七時二十分許在同一地點恐嚇告訴人云云；但
      於偵查中竟稱：被告是於九十一年二月十五日晚間七、八點及同年三月十八日
      晚間八時連續對之為恐嚇行為云云。其陳述之日期、時間點差異甚大，所述之
      情節是否為事實，即有可疑。
（二）另證人乙○○稱：被告九十一年二月十五日晚上六、七點進入我家住所，被告
      說不要讓我遇到，否則很難看。被告帶三個人，開壹台小貨車。二月十八日晚
      上八、九點時候，被告在我家門口，叫我們一定要開門，否則會很難看，被告
      這次是騎壹台摩托車載一個人來云云。亦與告訴人於偵查及本院隔離訊問審理
      時稱：被告都騎摩托車去我家，其餘的人也騎摩托車云云不符，查證人乙○○
      為告訴人之同居人並自稱為現場目擊證人，其陳述焉有與告訴人不同之理？是
      其顯有受告訴人之鼓動而為虛偽陳述之可能，可以認定。
綜上所述，告訴人之指述既有瑕疵，而唯一目擊證人乙○○之指述亦有可疑，自不得
僅因被告有至告訴人家中催討欠款之行為，即認定其必有恐嚇之犯行。況告訴人亦於
本院審理中表示不願再告被告，並稱：被告有講要給我難看等語，但聽了一點都不害
怕，是開玩笑的，對安全也沒危害；故退步言之，縱認告訴人所述被告有說「讓我遇
到就要你們死得很難看」等言語為真實，告訴人亦未心生畏懼或有危害安全情事，是
難認被告之言語符合刑法第三百零五條恐嚇罪之構成要件。此外查無足可證明被告犯
恐嚇罪之積極證據，自應諭知無罪。
據上論斷，應依刑事訴訟法第三百零一條第一項、第三百零三條第三款，判決如主文
。
中      華      民      國      九十一      年    六    月    四      日
                                      臺灣臺南地方法院刑事第五庭
              法  官   石家禎
右正本證明與原本無異。
如不服本判決，應於送達後十日內，向本院提出上訴狀。
                                          書記官   凌昇裕
中      華      民      國      九十一      年    六    月    四      日
